臺灣宜蘭地方法院刑事判決　　　　　　　 93年度訴字第477號
　　公　訴　人　臺灣宜蘭地方法院檢察署檢察官
　　被　　　告　丙○○　男　3.
　　共　　　同
　　選任辯護人　柯士斌律師
　　　　　　　　周彥憑律師
上列被告因毒品危害防制條例案件，經檢察官提起公訴（93年度
偵字第3418號），本院判決如下：
    主  文
丙○○連續販賣第一級毒品，處無期徒刑，褫奪公權終身。扣案
如附表十一編號二、三所示之物品均沒收銷燬之，扣案如附表十
一編號一及未扣案如附表十二所示之物品均沒收之；販賣第一、
二級毒品合計所得之新台幣陸萬參仟伍佰元沒收，如全部或一部
不能沒收時，以其財產抵償之。
    事  實
一、丙○○（綽號三五）前係宜蘭縣警察局礁溪分局員警，於民
    國91年10月2 日因涉嫌施用毒品案件請辭獲准。其明知海洛
    因、安非他命分別係毒品危害防制條例所規定之第一、二級
    毒品，不得非法持有、販賣，竟與僅知綽號「咪咪」之成年
    賣海洛因及安非他命之概括犯意，自其尚具有警察身份之91
    年7月間起，利用其所使用之0000000000、0000000000、000
    0000000、0000000000、0000000000 門號之行動電話與與丁○○、子○○、己○○、甲○○、癸○○、乙○○、辛○○
    、壬○○及戊○○等人（丁○○十人，涉嫌施用毒品，均由
    檢察官另行偵辦），先後於附表一至九所示之交易時間、次
    數、交易地點、金額，並以備註欄所示之方法，連續販賣交
    易物品欄所示之毒品種類予丁○○、子○○、己○○、甲○○、癸○○、乙○○、辛○○多次。嗣於93年10月27日中午
    12時40分許，為警在宜蘭縣宜蘭市○○路38巷38之5號6樓其
二、案經宜蘭縣警察局礁溪分局報告臺灣宜蘭地方法院檢察署檢
    察官偵查起訴。
    理  由
一、訊據被告對於曾擔任警務人員，嗣於91年10月2 日辭職獲准
    ，而綽號「咪咪」之成年女子曾為其女友，且其亦有綽號「
    石頭」之友人等事實不諱，惟矢口否認有販賣第一級毒品海
    洛因（以下稱海洛因）及第二級毒品安非他命（以下稱安非
    他命）之犯行。
二、經查：
（一）被告販賣附表一所示之毒品給證人己○○之部分：
    1.被告於附表一所示之交易時間、次數、交易地點、金額，
      並以備註欄所示之方法，連續販賣交易物品欄所示之毒品
      種類予證人己○○之犯行，業據證人己○○於偵查及本院
      審理時證述綦詳（93年偵字第3418號卷第20頁、本院卷二
      第20頁至26頁），並有證人己○○向被告購買毒品之通訊
      監察譯文在卷可稽（93年偵字第3418號卷第25頁），至證
      人己○○就第三次即93年4月29日晚間8時許向被告購買毒
      品之部分，於偵查時雖證稱係向被告買安非他命，惟於本
      院審理時明確證稱：其於93年4月29日晚間7時8分6秒撥打
      電話向被告買毒品時，原係要買安非他命，並約定在宜蘭
      縣宜蘭電信局附近之變電所旁交易毒品，惟綽號「石頭」
      之成年男子卻拿海洛因前來約定地點，而其因有施用海因
      及安非他命故未拒絕，並購買海洛因新台幣（以下同）四
      千元，然其施用所買之海洛因後，卻覺不舒服，感覺「頭
      都快要非（飛之誤）起來了」，乃於同日晚間9 時51分52
      秒再撥被告使用之0000000000門號行動電話向被告抱怨等
      語，所證稱核與上開通訊監察譯文內容相符。是證人己○○於本院審理時證稱第三次向被告所買之毒品係海洛因等
      語，自較可採。
    2.被告及選任辯護人雖以證人己○○於偵查中證稱曾於93年
      4月間向被告購買安非他命三次，第一次是93年4月初、第
      二次是一外號「石頭」者交之、第三次是4 月29日那天，
      買三千元云云，但審理中卻稱「被告說要幫我問人」、「
      是一個阿弟的人拿給我的」、「只有一次」、「叫石頭的
      人就是阿弟，至於次數我真的忘記了」、「我是打電話給
      被告，被告說他要幫我問，結果是一名叫石頭的人拿毒品
      給我」，復稱「我有向被告拿過三次毒品，但第一次及第
      三次是石頭拿給我的」、「不知被告與石頭是何關係」、
      「第一次我跟被告第一次見面時有這樣說過，我是拿錢給
      被告，被告有跟我說是合買，合買多少我不知道，反正我
      就拿一千元給被告，過一個小時，被告將該給我的毒品給
      我，他只是拿該給我的份量」，由證人己○○內容綜合觀
      之，除第一次係合買安非他命以外，第二、三次均是證人
      己○○與「石頭」，被告僅是協助問看何人有貨源等語置
      辯。
    3.按證據之取拾，法院原有自由判斷之權，證人之陳述有部
      分前後不符，或相互間有所岐異時，究竟何者為可採，法
      院應依職權衡酌情理予以審定，非謂一有矛盾，即應認其
      述全部均為不可採信；若其對於基本事實之陳述，果與真
      實性無礙時，仍非不得採信。而按人之記憶本屬有限，對
      之前發生的細節無法全數記憶，尤以施用毒品者之記憶又
      較常人為差，因而對於取得毒品之來源即向誰購買固尚可
      記憶，然對於購買毒品之次數、數額及每次購買之金額則
      往往無法肯定，此乃可理解的事。兼以市面上零售毒品率
      皆小包裝，而購買者每次數量又不一定，加以訊問者、記
      錄者均非同一人，因而施用者往往因時不同，對購買之時
      間、金額、次數之陳述有些許差異，而也因些許差異，更
      可見其證述未經修飾，依己意陳述，而非誣陷。是本件證
      人己○○於偵查及本院審理中之陳述固有些許差異未能全
      部一致，惟證人己○○對於向被告三次購買毒品之基本事
      實，則自始並無更異，且第三次係向被告購買海洛因乙情
      ，更核與通訊監察譯文內容符合，從而證人己○○上開證
      詞，自無不可採信之處，被告及選任辯護人上開所辯，與
      事實不符，均無可採。綜上，被告此部分犯行，洵堪認定
      。
（二）被告販賣附表二所示之毒品給證人癸○○之部分：
      被告於附表二所示之交易時間、次數、交易地點、金額，
      並以備註欄所示之方法，連續販賣交易物品欄所示之毒品
      種類予證人癸○○之犯行，業據證人癸○○於偵查及本院
      審理時證述綦詳（93年偵字第3418號卷第85、86頁、本院
      卷二第87至92頁），並有證人癸○○向被告購買毒品之通
      訊監察譯文在卷可稽（93年偵字第3418號卷第31頁），已
      足認證人癸○○之證詞，並非虛偽。至被告與選任辯護人
      雖以證人癸○○於本院審理時證稱其認識之「三五」之人
      ，與被告臉孔差異甚大等語，有可能係誤認向被告購買毒
      品等語置辯。惟查，證人癸○○於本院審理中證稱向之購
      買毒品之人，係之前在宜蘭縣警察局礁溪分局二城派出所
      任管區警員綽號「三五」之人，而被告綽號「三五」，且
      曾在二城派出所擔任過管區警員，二城派出所除其以外並
      無另一綽號「三五」之警員等情，業據被告供述在卷可稽
      ，顯見證人癸○○並無誤認被告之可能，從而被告及選任
      辯護人上開所辯，並無可採。綜上，被告此部分犯行，洵
      堪認定。
（三）被告販賣附表三所示之毒品給證人辛○○之部分：
      被告於附表三所示之交易時間、次數、交易地點、金額，
      並以備註欄所示之方法，連續販賣交易物品欄所示之毒品
      種類予證人辛○○之犯行，業據證人辛○○於偵查及本院
      審理時證述綦詳（93年偵字第3418 號卷第125頁、本院卷
      二第33頁至35頁），並有證人辛○○向被告購買毒品之通
      訊監察譯文在卷可稽（93年偵字第3418號卷第130、131頁
      ）。至被告及選任辯護人雖以證人辛○○僅能確定係向使
      用0000000000行動電話門號之人購買毒品，惟被告常更換
      行動電話門號使用，顯可能係證人辛○○向他人購買卻誤
      認係向被告購買毒品云云。惟查，上開門號係被告於93年
      10月27日中午12時40分許，為警在宜蘭縣宜蘭市○○路38
      巷38之5 號六樓其住處當場查獲，有宜蘭縣警察局礁溪分
      局扣押物品目錄表在卷可稽，嗣經檢察官於93年11月1 日
      勘驗扣案之14張SIM卡其中即包括上開門號SIM卡一張，此
      有勘驗筆錄在卷可稽（93年偵字第202 頁），上開門號顯
      係被告使用，已然無疑。再依上揭通訊監察譯文內容可知
      ，被告於93年4月30日晚間7時45分50秒及同年5月5日晚間
      7時12分38秒起至同日晚間7時50分止，有多通被告撥打00
      00000000行動電話門號，並與該門號使用人連絡約在「香
      雞城」向之購買毒品之事實無訛，而該門號又係被告使用
      ，從而證人辛○○證稱有向被告購買安非他命等語，與事
      實應屬相符，自堪採信。被告及選任辯護人上開所辯，均
      無所據，並無可採。綜上，被告有此部分犯行，應堪認定
      。
（四）被告販賣附表四所示之毒品給證人甲○○之部分：
      被告於附表四所示之交易時間、次數、交易地點、金額，
      並以備註欄所示之方法，連續販賣交易物品欄所示之毒品
      種類予證人甲○○之犯行，業據證人甲○○於偵查時證述
      綦詳（93年偵字第3418號卷第60、61頁）。證人甲○○於
      本院審理時經傳喚、拘提均無著。惟查，證人甲○○就其
      自91年7 月間起即向被告購買毒品之事實，業據其於偵查
      中證稱：其記得是在91年底要去大陸地區之前開始向被告
      買毒品，其每次均買海洛因五百元，第一次毒品交易係被
      告親自交付毒品，也曾經有某姓名年籍不詳之女子交付毒
      品給伊，其向被告買毒品時，被告曾說其係臥底警察等語
      在卷明確，嗣經檢察官再問以：「你為何如此確定曾在九
      十一年七月間即已向他買過毒品？」，證人甲○○證稱：
      「因為我在九十一年九月二十八日到大陸結婚，去的時候
      還遇到他們的國慶日。所以我記得很清楚我在要去大陸前
      三個月有向他買過。」等語。而證人甲○○確曾於91年 9
      月28日前往大陸地區，迄91年11月2 日始入境返回臺灣，
      亦有入出境查詢結果在卷可按（93年偵字第3418號卷第67
      頁），顯見證人甲○○上開證詞，尚非無稽。被告及選任
      辯護人雖以被告係91年10月2 日始辭職離開警界，被告不
      可能在任職警察期間對證人甲○○佯稱臥底警察，證人甲○○所言顯不實在等語置辯。惟無論被告販賣海洛因給證
      人甲○○時是否具有警察身分，本與被告販賣毒品之犯行
      ，並不具當然關係，是被告及選任辯護人上開所辯，並無
      所採。被告此部分犯行，應堪認定。
（五）被告販賣附表五所示之毒品給證人子○○之部分：
      被告於附表五所示之交易時間、次數、交易地點、金額，
      並以備註欄所示之方法，連續販賣交易物品欄所示之毒品
      種類予證人子○○之犯行，業據證人子○○於偵查及本院
      審理時證述綦詳（93年偵字第3418號卷第10、11頁、本院
      卷二第16至20頁）。雖證人子○○對於向被告購買海洛因
      之次數，於偵查中證稱至少五、次，審理中證稱三次，前
      後固有不一，惟證人子○○對於向被告購買毒品海洛因之
      基本事實，則自始並無差異，從而證人子○○證稱有向被
      告購買毒品海洛因乙節，自非不可採信。至被告及選任辯
      護人雖以證人子○○於警詢指稱係透過「阿賢」與其聯絡
      ，審理時卻指稱係透過戊○○與其聯絡，且偵查中證稱從
      92年夏天開始向被告買海洛因至92年底，至少5、6次，都
      與被告直接聯絡，打電話時均由被告本人接的，然審理中
      卻稱「我只是叫被告幫我拿毒品，我不知道被告在賣毒品
      」、「大概三次左右」、「次數我忘記了」，足徵證人子
      ○○證詞顯有瑕疪，況亦無監聽譯文可佐，證人子○○證
      稱向被告購買海洛因，殊難遽採云云。惟查，證人子○○
      於偵查中即證稱係透過另證人戊○○介紹向被告購買毒品
      ，於本院審理時亦明確證稱確係透過戊○○介紹而向被告
      購買毒品，而戊○○曾多次向被告購買毒品（下述），是
      證人子○○對其透過戊○○管道而得知被告在販賣毒品而
      向被告購買毒品乙節，並無齟齬；又證人子○○於本院交
      互詰問於辯護人主詰問時固證稱：「我只是叫被告幫我拿
      毒品，我不知道被告在賣毒品」等語，惟證人子○○復證
      稱：「（辯護人問：有無跟被告買過毒品？）有，有向被
      告買過四號海洛因，大概買過三次左右。」等語，更足認
      證人子○○上開證稱有向被告買海洛因之基本事實，前後
      並無不一，且無不可採信之處，被告及選任辯護人徒以證
      人子○○證詞片斷不一，而認證人子○○證詞全部不能採
      信，自不可採。再者，證人子○○究係透過何種管道而向
      被告購買毒品，本與被告販賣毒品之犯行不具直接關係，
      被告及選任辯護人執此點以為辯解，自屬無據。又證人子
      ○○與被告之通話固乏通訊監察譯文以資佐證，惟無從以
      此點遽爾推翻證人證詞之可信度，亦屬明顯。綜上，被告
      及選任辯護人上開所辯，均無可採。被告此部分犯行，應
      堪認定。
（六）被告販賣附表六所示之毒品給證人戊○○之部分：
      被告於附表六所示之交易時間、次數、交易地點、金額，
      並以備註欄所示之方法，連續販賣交易物品欄所示之毒品
      種類予證人戊○○之犯行，業據證人戊○○於偵查及本院
      審理時證述綦詳（93年偵字第3418號卷第209至211頁、本
      院卷二第29頁至33頁）。至被告及選任辯護人雖以被告在
      91年底在勒戒處所觀察、勒戒，不可能販賣毒品給證人戊○○，且證人戊○○曾遭被告持球捧毆打，其證詞難免狹
      怨誣指而不足採信云云。惟查，被告固曾因施用毒品案件
      ，自91年10月22日起至91年11月15日止期間，在臺灣宜蘭
      看守所附設勒戒處所執行觀察、勒戒，有臺灣高等法院被
      告全國前案紀錄表在卷可查。惟證人戊○○於偵查中即證
      稱係在被告勒戒出所以後即91年底開始向被告買海洛因，
      亦核與其在本院審理時證稱係在92年農曆過年（即92年 2
      月6 日）前之二個月前開始向被告買毒品等語相符，就證
      人戊○○初向被告購買毒品之時間亦無矛盾。再者，證人
      戊○○另證稱子○○應該知道其有向被告買海洛因之事等
      語，所證稱核與證人子○○於本院證稱係經由戊○○而知
      悉被告在販賣毒品相符（本院卷二第18頁），是證人戊○○有向被告購買毒品海洛因之事實，應甚明確。證人戊○○雖復證稱於92年農曆年因拖欠向被告購買毒品的錢而遭
      被告持球捧毆打，然其遭被告毆打後，僅之後不再向被告
      購買毒品，但並不認為因此即與被告有何恩怨，亦據證人
      戊○○證述在卷。從而，被告及選任辯護人徒憑證人戊○○曾遭被告毆打而主觀推測證人戊○○必挾怨誣指云云，
      尚無可採。被告此部分犯行，洵堪認定。又證人戊○○於
      偵查中證稱於91年底向被告購買五百元海洛因一次，最後
      一次在92年農曆年向被告購買一千元海洛因一次，二次均
      由被告在宜蘭縣礁溪鄉○○路交付海洛因，該段期間其亦
      向被告購買海洛因多次，嗣於本院審理時亦證稱向被告購
      買海洛因很多次，詳細次數不記得了等語，是除證人戊○○明確證稱該二次毒品交易以外，證人戊○○向被告購買
      海洛因之次數未能明確，依有利於被告之認定，本院以認
      定證人戊○○向被告買海洛因之次數二次較有利於被告，
      併此敘明。
（七）被告販賣附表七所示之毒品給證人乙○○之部分：
      被告於附表七所示之交易時間、次數、交易地點、金額，
      並以備註欄所示之方法，連續販賣交易物品欄所示之毒品
      種類予證人乙○○之犯行，業據證人乙○○於偵查中證述
      綦詳（93年偵字第3418號卷第102至104頁），嗣證人乙○○於本院審理時固亦證稱有如附表七所示多次購買毒品之
      次數、金額及過程無訛，惟另證稱：其係向綽號「阿成」
      之人購買毒品，並非被告，而93年9 月27日係與另證人戊○○共同向「阿成」買海洛因，戊○○知道被告與「阿成
      」並非同一人云云。被告及選任辯護人則以證人戊○○於
      本院審理時證述係向「阿成」買毒品，並非被告，且戊○○亦曾聽聞林恒立提及係因其與被告有恩怨故意誣指被告
      以換取不用驗尿作交換條件等語置辯。惟查，證人乙○○
      於93年9月28日晚間8時35分許，為警在宜蘭縣礁溪鄉○○
      路八號前查獲，並扣得海洛因一包（毛重0.2 公克），而
      該海洛因係其以五百元向以前綽號「三五」現叫「阿成」
      之人購買，毒品交易地點係在宜蘭夜市內等情，業據被告
      於警詢時證述綦詳（93年偵字第3418號卷第106 頁證人93
      年9 月28日警詢筆錄），核與證人乙○○於93年10月27日
      檢察官偵查中復明確證稱上開海洛因係其於93年9 月27日
      晚間6 時許，在宜蘭市東門夜市向被告以五百元購買，係
      被告親自在宜蘭夜市將海洛因交伊，交易毒品時，證人戊○○有在場等語相符（93年偵字第3418號卷第103 頁）；
      亦核與證人戊○○於93年11月2 日檢察官偵查時證稱：在
      乙○○身上扣得之海洛因係乙○○打電話向綽號「三五」
      之被告購買的，毒品海洛因係被告在宜蘭市東門夜市親自
      交付乙○○，其在被告與戊○○毒品交易之際，其在乙○○後面全程目睹等語相符。而「三五」即是被告，亦據證
      人戊○○於本院審理時證述在卷。是證人乙○○所稱向之
      購買毒品之「阿成」即係被告，已甚明確，其於本院審理
      時證稱「阿成」與被告，並非同一人云云，顯係迥護被告
      ，並無足採。至證人乙○○另證稱其聽聞戊○○指稱其係
      故意誣指被告販賣毒品云云，惟此非但經證人戊○○於本
      院審理時否認在卷，且係證人乙○○傳聞而得，自無從採
      以為證據，併予敘明。綜上，被告及選任辯護人上開所辯
      ，均無足採。被告此部分犯行，已堪認定。
（八）被告販賣附表八所示之毒品給證人丁○○之部分：
      被告於附表八所示之交易時間、次數、交易地點、金額，
      並以備註欄所示之方法，連續販賣交易物品欄所示之毒品
      種類予證人丁○○之犯行，業據證人丁○○於偵查時證述
      綦詳（93年偵字第3418號卷第9、10 頁），嗣證人丁○○
      於本院審理時證稱固有如附表八所示多次購買毒品之次數
      、金額及過程，惟其另證稱：係被告無償提供毒品供其施
      用，被告並未向其索取金錢云云。被告及選任辯護人則以
      證人丁○○於偵查及審理證詞，前後不一，並無足採等語
      置辯。惟查，證人丁○○於本院交互詰問經辯護人主詰問
      時對於其在偵查中之證詞並無更異（本院卷二第12頁），
      僅另證稱其均向被告調海洛因施用，被告並未向其拿錢云
      云，然證人丁○○與被告並無特殊情誼，豈有可能多次提
      供價格昂貴之海洛因供證人丁○○施用，證人丁○○於本
      院審理時證稱被告係無償提供海洛因供其施用云云，顯係
      迥護被告之詞，洵無足採。被告及選任辯護人上開所辯，
      均無可採。被告此部分犯行，堪以認定。
（九）被告販賣附表九所示之毒品給證人壬○○之部分：
      被告於附表九所示之交易時間、次數、交易地點、金額，
      並以備註欄所示之方法，連續販賣交易物品欄所示之毒品
      種類予證人壬○○之犯行，業據證人壬○○於偵查時證述
      綦詳（93年偵字第3418號卷第188至190頁），嗣證人壬○○於本院審理時則證稱：其係將被告誤認為另一人云云（
      本院卷二第98頁）。被告及選任辯護人則以證人壬○○明
      確證稱其係將被告誤為其另一個朋友，顯見被告並無販賣
      毒品給證人壬○○等語置辯。惟查，證人壬○○確實曾多
      次打電話給被告乙情，業據證人壬○○供述在卷（本院卷
      二第99頁），則證人壬○○證稱其將被告誤認另一人云云
      ，顯無足採，其證稱係誤認被告云云，顯係迥護被告之詞
      ，並不可採。而被告及選任辯護人上開所辯，均無可取。
      被告此部分犯行，已堪認定。
三、核被告販賣海洛因予證人己○○、癸○○、甲○○、子○○
    、戊○○、乙○○、丁○○之所為，係犯毒品危害防制條例
    第四條第一項販賣第一級毒品罪、販賣安非他命予證人己○○、癸○○、辛○○、乙○○、壬○○之所為，係犯同條例
    第四條第二項販賣第二級毒品罪。被告與綽號「咪咪」、「
    石頭」間，就附表所示共同參與販賣部分，有犯意連絡及行
    為分擔，為共同正犯。被告先後多次販賣海洛因、安非他命
    之犯行，均時間緊接，罪名及犯罪構成要件，顯均係出於概
    括之犯意為之，應均依連續犯之規定論以一罪，並加重其刑
    （法定本刑死刑、無期徒刑部分，依法均不予加重）。被告
    於附表二、七所列時、地，販賣第一級毒品海洛因、第二級
    毒品安非他命，係以一行為同時為之，應依刑法第五十五條
    前段想像競合犯之規定，從一重之販賣第一級毒品罪。爰審
    酌被告販賣毒品犯罪對他人所生危害，影響社會風氣，戕害
    國民健康，及被告犯罪之動機、目的、手段、販賣毒品之次
    數，以及犯罪後態度尚飾詞推諉等一切情狀，量處如主文所
    示之刑，並諭知褫奪公權終身。
四、扣案如附表十一編號二之物，經送法務部調查局鑑定均屬第
    一級毒品海洛因（淨重2.23公克，空包裝重2.22公克），有
    該局93年12月24日調科壹字第300001203 號鑑定通知書在卷
    可稽（本院卷一第78頁），與扣案附表十一編號三之物，分
    屬毒品危害防制條例第二條第二項第一款、第二款所規定之
    毒品，均應依同條例第十八條第一項前段之規定，諭知沒收
    銷燬之。扣案附表十一編號一之物，係被告所有，且供犯罪
    所用之物，應依毒品危害防制條例第十九條第一項之規定諭
    知沒收。附表十二所示之物，係被告所有，且供犯罪所用之
    物，雖未扣案，惟無證據證明已滅失，爰依毒品危害防制條
    例第十九條第一項之規定諭知沒收。扣案如附表十三所示之
    物品，並無證據證明係被告犯罪所用之物，爰不諭知沒收，
    併予敘明。又依有利於被告之解釋並計算被告犯罪所得之財
    物，被告販賣附表一至十所得之財物，分別為七千元、九千
    元、二千元、二千五百元、四千元、一千五百元、二萬元、
    五千五百元、九千元、三千元，合計所得財物為六萬三千五
    百元均應依毒品危害防制條例第十九條第一項之規定諭知沒
    收，如全部或一部不能沒收時，均以其財產抵償之。
五、公訴意旨認被告於附表十所示之時間、地點，二次販賣五百
    元之海洛因予證人庚○○，因認被告此部分涉有毒品危害防
    制條例第四條第一項販賣第一級毒品之罪嫌。訊據被告堅決
    否認有此部分犯行。經查，公訴意旨認被告涉有上開犯行無
    非係以證人庚○○於檢察官93年10月27日偵查中供稱有於附
    表十所示之時間、地點，以備註欄所示之方法，購買金額欄
    及交易物品欄所示之海洛因，以及0000000000行動電話門號
    與被告使用之0000000000行動電話門號，自93年4 月28日下
    午4時27分56秒起至同年月29日凌晨零時2分40秒之通訊監察
    譯文內容為據。惟查，證人庚○○於偵查及本院審理時均證
    稱上開電話並非其撥打給被告之通話內容，且依93年4 月28
    日下午4時27分56秒、同日下午4時40分21秒、同日晚間11時
    52分48秒之通訊監察譯文，交易地點分係在被告位於宜蘭縣
    宜蘭市住處樓下、宜蘭縣礁溪鄉等處，均非如證人庚○○於
    偵查中證稱交易地點係在其位於宜蘭縣頭城鎮○○路35號住
    處，更足徵證人庚○○證稱上開電話非其撥打等語，應足採
    信。又證人庚○○於本院審理時證稱其係央託被告向他人買
    毒品，惟被告均未向他人買到毒品，並二次將其所交之錢退
    還等語在卷（本院卷二第26頁至29頁），從而，證人庚○○
    於偵查及本院審理時之證詞，前後已有不一，顯有瑕疪，殊
    難遽採為被告不利之認定，惟因此部分與前揭被告上揭有罪
    部分，公訴人認有連續犯之裁判上一罪之關係，爰不另為無
    罪之諭知，併予敘明。
據上論斷，應依刑事訴訟法第二百九十九條第一項前段，毒品危
害防制條例第四條第一項、第二項、第十八條第一項前段、第十
九條第一項，刑法第十一條前段、第二十八條、第五十六條、第
五十五條前段、第三十七條第一項，判決如主文。
本案經檢察官賴慶祥到庭執行職務
中　　華　　民　　國　　94　　年　　5 　　月　　17　　日
                         臺灣宜蘭地方法院刑事第三庭
                             審判長法  官  黃  永  勝
                                   法  官  陳  嘉  年
                                   法  官  林  楨  森
以上正本證明與原本無異。
如不服本判決，應於判決送達後10日內，向本院提出上訴狀。（
應附繕本)。
                                   書記官  謝  佩  欣
中　　華　　民　　國　　94　　年　　5 　　月　　18　　日
附錄本案論罪科刑法條全文：
毒品危害防制條例第4條
製造、運輸、販賣第一級毒品者，處死刑或無期徒刑；處無期徒
刑者，得併科新臺幣一千萬元以下罰金。
製造、運輸、販賣第二級毒品者，處無期徒刑或七年以上有期徒
刑，得併科新臺幣七百萬元以下罰金。
製造、運輸、販賣第三級毒品者，處五年以上有期徒刑，得併科
新臺幣五百萬元以下罰金。
製造、運輸、販賣第四級毒品者，處三年以上十年以下有期徒刑
，得併科新臺幣三百萬元以下罰金。
製造、運輸、販賣專供製造或施用毒品之器具者，處一年以上七
年以下有期徒刑，得併科新臺幣一百萬元以下罰金。
前五項之未遂犯罰之。
附表一：被告販賣海洛因、安非命予證人己○○之部分：
　┌──┬──┬──────┬──────┬────┬─────────┐
　│交易│次數│交易地點　　│交易物品　　│金額　　│備註　　　　　　　│
　│時間│　　│　　　　　　│　　　　　　│　　　　│　　　　　　　　　│
　├──┼──┼──────┼──────┼────┼─────────┤
　│九十│三次│宜蘭縣員山鄉│第一級毒品海│第一次買│（一）己○○以其所│
　│三年│  　│公所、宜蘭縣│洛因一次、第│安非他命│有門號○九二五一三│
　│四月│　　│宜蘭市○○路│二級毒品安非│一千元、│六二四五號行動電話│
　│初至│　　│電話局附近之│他命二次    │第二次買│與被告丙○○所使用│
　│九十│　　│變電所      │　          │安非他命│門號0000000│
　│三年│　　│　          │　          │二千、第│八七六號行動電話聯│
　│四月│　　│　　　　　　│　　　　　　│三次買海│絡。　　　　　　　│
　│二十│　　│　　　　　　│　　　　　　│洛因四千│（二）第一次與證人│
　│九日│　　│　　　　　　│　　　　　　│元　　　│己○○交易者為被告│
　│晚上│　　│　　　　　　│　　　　　　│　　　　│本人；第二次與第三│
　│八時│　　│　　　　　　│　　　　　　│　　　　│次出面與證人己○○│
　│許　│　　│　　　　　　│　　　　　　│　　　　│交易者為綽號「石頭│
　│　　│　　│　　　　　　│　　　　　　│　　　　│」之成年男子。    │
　└──┴──┴──────┴──────┴────┴─────────┘
附表二：被告販賣毒品予證人癸○○之部分：
　┌──┬──┬──────┬──────┬────┬─────────┐
　│交易│次數│交易地點　　│交易物品　　│金額　　│備註　　　　　　　│
　│時間│　　│　　　　　　│　　　　　　│　　　　│　　　　　　　　　│
　├──┼──┼──────┼──────┼────┼─────────┤
　│九十│二次│宜蘭縣金軒汽│第一次買海洛│第一次買│（一）癸○○以其所│
　│三年│。　│車旅館、宜蘭│因一千元、第│海洛因一│有門號○九三六四○│
　│農曆│　　│縣頭城鎮宜三│二次同時買海│千元、第│四七一七號行動電話│
　│年後│　　│路路邊      │洛因五千元及│二次同時│與被告丙○○所使用│
　│至九│　　│　          │安非他命三千│買海洛因│門號0000000│
　│十三│　　│　          │元。        │五千元及│八七六號行動電話聯│
　│年三│　　│　　　　　　│　          │安非他命│絡。　　　　　　　│
　│、四│　　│　　　　　　│　          │三千元。│（二）第一次與證人│
　│月間│　　│　　　　　　│　          │　　　　│癸○○交易者為「石│
　│。　│　　│　　　　　　│　          │　　　　│頭」之成年男子、第│
　│　　│　　│　　　　　　│　          │　　　　│二次為被告        │
　│　　│　　│　　　　　　│　　　　　　│　　　　│（三）證人癸○○於│
　│　　│　　│　　　　　　│　　　　　　│　　　　│第二次交易時，係同│
　│　　│　　│　　　　　　│            │　　　　│時向被告丙○○購買│
  │    │    │            │            │        │海洛因及安非他命。│
　└──┴──┴──────┴──────┴────┴─────────┘
附表三：被告販賣毒品給證人辛○○之部分：
　┌──┬──┬──────┬──────┬────┬─────────┐
　│交易│次數│交易地點　　│交易物品　　│金額　　│備註　　　　　　　│
　│時間│　　│　　　　　　│　　　　　　│　　　　│　　　　　　　　　│
　├──┼──┼──────┼──────┼────┼─────────┤
　│九十│二次│宜蘭縣宜蘭市│安非他命    │每次一千│（一）辛○○以其所│
　│三年│。　│「香雞城」速│　　        │元。　　│有門號○九五八一○│
　│四月│　　│食店附近。　│　　　　　　│　　　　│五一五八號行動電話│
　│三十│　　│　　　　　　│　　　　　　│　　　　│、（○三）九二二○│
　│日晚│　　│　　　　　　│　　　　　　│　　　　│○三八與被告丙○○│
　│間、│　　│　　　　　　│　　　　　　│　　　　│所使用門號○九三八│
　│九十│　　│　　　　　　│　　　　　　│　　　　│九三四八七六號行動│
　│三年│　　│　　　　　　│　　　　　　│　　　　│電話聯絡。　　　　│
　│五月│　　│　　　　　　│　　　　　　│　　　　│（二）與證人辛○○│
　│五日│　　│　　　　　　│　　　　　　│　　　　│交易者為「石頭」之│
　│晚間│　　│　　　　　　│　　　　　　│　　　　│成年男子　        │
　└──┴──┴──────┴──────┴────┴─────────┘
附表四：被告販賣海洛因給證人甲○○之部分
　┌──┬──┬──────┬──────┬────┬─────────┐
　│交易│次數│交易地點　　│交易物品　　│金額　　│備註　　　　　　　│
　│時間│　　│　　　　　　│　　　　　　│　　　　│　　　　　　　　　│
　├──┼──┼──────┼──────┼────┼─────────┤
　│九十│五次│宜蘭縣礁溪鄉│第一級毒品海│每次均五│（一）甲○○以其所│
　│一年│。　│玉田國小或宜│洛因。　　　│百元　　│有門號○九一一四七│
　│七月│　　│蘭縣礁溪鄉二│　　　　　　│　　　　│一九一九號行動電話│
　│間起│　　│龍村附近。　│　　　　　　│　　　　│與被告丙○○所使用│
　│至九│　　│　　　　　　│　　　　　　│　　　　│門號0000000│
　│十二│　　│　　　　　　│　　　　　　│　　　　│八九一號行動電話聯│
　│年農│　　│　　　　　　│　　　　　　│　　　　│絡。　　　　　　　│
　│曆年│　　│　　　　　　│　　　　　　│　　　　│（二）與證人甲○○│
　│間。│　　│　　　　　　│　　　　　　│　　　　│交易者為被告丙○○│
　│（扣│　　│　　　　　　│　　　　　　│　　　　│或「咪咪」之成年女│
　│除九│　　│　　　　　　│　　　　　　│　　　　│子。              │
　│十一│　　│　　　　　　│　　　　　　│　　　　│　                │
　│年九│　　│　　　　　　│　　　　　　│　　　　│　                │
　│月廿│　　│　　　　　　│　　　　　　│　　　　│　                │
  │八日│    │            │            │        │                  │
  │起至│    │            │            │        │                  │
  │九十│    │            │            │        │　　　　　　      │
  │一年│    │            │            │        │                  │
  │十一│    │            │            │        │                  │
  │月二│    │            │            │        │                  │
  │日證│    │            │            │        │                  │
  │人呂│    │            │            │        │                  │
  │世明│    │            │            │        │                  │
  │在大│    │            │            │        │                  │
  │陸地│    │            │            │        │                  │
  │區期│    │            │            │        │                  │
  │間）│    │            │            │        │                  │
　└──┴──┴──────┴──────┴────┴─────────┘
附表五：被告販賣海洛因給證人子○○之部分
　┌──┬──┬──────┬──────┬────┬─────────┐
　│交易│次數│交易地點　　│交易物品　　│金額　　│備註　　　　　　　│
　│時間│　　│　　　　　　│　　　　　　│　　　　│　　　　　　　　　│
　├──┼──┼──────┼──────┼────┼─────────┤
　│九十│三次│宜蘭縣礁溪鄉│海洛因      │一千元二│（一）子○○以其所│
　│二年│    │市區道路  　│      　　　│次、二千│有門號○九三八一八│
　│夏天│  　│　　　　　　│　　　　　　│元一次  │三四六五號行動電話│
　│起至│　　│　　　　　　│　　　　　　│　　    │與被告丙○○所使用│
　│同年│　　│　　　　　　│　　　　　　│　　　　│門號0000000│
　│十一│　　│　　　　　　│　　　　　　│　　　　│五五二號行動電話聯│
　│、十│　　│　　　　　　│　　　　　　│　　　　│絡。　　　　　　　│
　│二月│　　│　　　　　　│　　　　　　│　　　　│（二）與證人子○○│
　│間止│　　│　　　　　　│　　　　　　│　　　　│交易者均為被告林成│
　│　　│　　│　　　　　　│　　　　　　│　　　　│財。　　　　　　　│
  │    │    │            │            │　　　　│                  │
　└──┴──┴──────┴──────┴────┴─────────┘
附表六：被告販賣毒品給證人戊○○之部分
　┌──┬──┬──────┬──────┬────┬─────────┐
　│交易│次數│交易地點　　│交易物品　　│金額　　│備註　　　　　　　│
　│時間│　　│　　　　　　│　　　　　　│　　　　│　　　　　　　　　│
　├──┼──┼──────┼──────┼────┼─────────┤
　│九十│二次│宜蘭縣礁溪鄉│海洛因      │海洛因五│（一）戊○○以其所│
　│一年│。　│塭底    　　│      　　　│百元一次│有門號○九一一五七│
　│年十│　　│　　　　　　│　　　　　　│、一千元│八六七九號行動電話│
　│二月│　　│　　　　　　│　　　　　　│一次　　│與被告丙○○所使用│
　│間某│　　│　　　　　　│　　　　　　│　　　　│門號不詳之行動電話│
　│日起│　　│　　　　　　│　　　　　　│　　　　│聯絡。　　　　　　│
　│至九│　　│　　　　　　│　　　　　　│　　　　│（二）與證人戊○○│
　│十二│　　│　　　　　　│　　　　　　│　　　　│交易者為被告丙○○│
　│年二│　　│　　　　　　│　　　　　　│　　　　│              　　│
　│月六│　　│　　　　　　│　　　　　　│　　　　│                  │
　│日止│　　│　　　　　　│　　　　　　│　　　　│                  │
　└──┴──┴──────┴──────┴────┴─────────┘
附表七：被告販賣毒品給證人乙○○部分
　┌──┬──┬──────┬──────┬────┬─────────┐
　│交易│次數│交易地點　　│交易物品　　│金額　　│備註　　　　　　　│
　│時間│　　│　　　　　　│　　　　　　│　　　　│　　　　　　　　　│
　├──┼──┼──────┼──────┼────┼─────────┤
　│九十│三十│宜蘭縣礁溪鄉│海洛因      │五百元二│（一）乙○○以其所│
　│二年│次  │時潮村或宜蘭│        　　│十八次、│有門號○九六一○七│
　│六月│    │市東門夜市。│　　　　　　│二千元一│○七六五號行動電話│
　│間起│　　│　　　　　　│　　　　　　│次、四千│與被告丙○○所使用│
　│至九│　　│　　　　　　│　　　　　　│元一次　│門號0000000│
　│十三│　　│　　　　　　│　　　　　　│　　　　│一四一、○九五三三│
　│年九│　　│　　　　　　│　　　　　　│　　　　│二六六六四號行動電│
　│月二│　　│　　　　　　│　　　　　　│　　　　│話聯絡。　　　　　│
　│十七│　　│　　　　　　│　　　　　　│　　　　│（二）與證人乙○○│
　│日。│　　│　　　　　　│　　　　　　│　　　　│交易者為被告丙○○│
　├──┼──┼──────┼──────┼────┤或「石頭」之之成年│
　│九十│十次│宜蘭縣礁溪鄉│安非他命。  │五百元九│男子。　　　      │
　│二年│    │時潮村。　　│　　        │次、一千│（三）證人乙○○自│
　│六月│　　│　　　　　　│　　　　　　│元一次　│九十二年六月間至九│
　│間起│　　│　　　　　　│　　　　　　│　　　　│十二年十二月底，曾│
　│至九│　　│　　　　　　│　　　　　　│　　　　│有四、五次係同時購│
　│十二│　　│　　　　　　│　　　　　　│　　　　│買海洛因及安非他命│
　│年十│　　│　　　　　　│　　　　　　│　　　　│。                │
　│二月│　　│　　　　　　│　　　　　　│　　　　│                  │
　│底。│　　│　　　　　　│　　　　　　│　　　　│                  │
　└──┴──┴──────┴──────┴────┴─────────┘
附表八：被告販賣毒品給證人丁○○之部分
　┌──┬──┬──────┬──────┬────┬─────────┐
　│交易│次數│交易地點　　│交易物品　　│金額　　│備註　　　　　　　│
　│時間│　　│　　　　　　│　　　　　　│        │　　　　　　　　　│
　├──┼──┼──────┼──────┼────┼─────────┤
　│九十│五次│宜蘭縣礁溪鄉│海洛因      │一千元一│（一）丁○○使用公│
　│二年│    │玉龍橋下、被│　　　      │次、二千│用電話與被告丙○○│
　│年底│  　│告丙○○位於│　　　　　　│元四次  │及「咪咪」所使用門│
　│起至│　　│宜蘭縣礁溪鄉│　　　　　　│　　    │號為0000000│
　│九十│　　│之租屋處。　│　　　　　　│　　　　│五五二號行動電話聯│
　│三年│　　│　　　　　　│　　　　　　│　　　　│絡。　　　　　　　│
　│三月│　　│　　　　　　│　　　　　　│　　　　│（二）與證人丁○○│
　│間。│　　│　　　　　　│　　　　　　│　　　　│交易者為被告丙○○│
　│　　│　　│　　　　　　│　　　　　　│　　　　│或「咪咪」        │
　└──┴──┴──────┴──────┴────┴─────────┘
附表九：被告販賣毒品給證人壬○○之部分
　┌──┬──┬──────┬──────┬────┬─────────┐
　│交易│次數│交易地點　　│交易物品　　│金額　　│備註　　　　　　　│
　│時間│　　│　　　　　　│　　　　　　│　　　　│　　　　　　　　　│
　├──┼──┼──────┼──────┼────┼─────────┤
　│九十│二次│宜蘭縣頭城鎮│第二級毒品安│一千元一│（一）壬○○如何與│
　│三年│。　│。　　　　　│非他命。　　│次、二千│被告丙○○聯絡，已│
　│四、│　　│　　　　　　│　　　　　　│元一次　│不復記憶。　　　　│
　│五月│　　│　　　　　　│　　　　　　│　　　　│（二）與證人壬○○│
　│間。│　　│　　　　　　│　　　　　　│　　　　│交易者均為「咪咪」│
　│　　│　　│　　　　　　│　　　　　　│　　　　│。　　　　　　　　│
　└──┴──┴──────┴──────┴────┴─────────┘
附表十：被告被訴販賣海洛因予證人庚○○之部分
　┌──┬──┬──────┬──────┬────┬─────────┐
　│交易│次數│交易地點　　│交易物品　　│金額　　│備註　　　　　　　│
　│時間│　　│　　　　　　│　　　　　　│　　　　│　　　　　　　　　│
　├──┼──┼──────┼──────┼────┼─────────┤
　│九十│二次│證人庚○○位│第一級毒品海│每次五百│（一）庚○○以其所│
　│三年│。　│於宜蘭縣頭城│洛因。　　　│元。　　│有門號○九一七○七│
　│三、│　　│鎮○○路三十│　　　　　　│　　　　│一七五三號行動電話│
　│四月│　　│五號住處。　│　　　　　　│　　　　│與被告丙○○所使用│
　│間至│　　│　　　　　　│　　　　　　│　　　　│門號0000000│
　│九十│　　│　　　　　　│　　　　　　│　　　　│八七六號行動電話聯│
　│三年│　　│　　　　　　│　　　　　　│　　　　│絡。　　　　　　　│
　│四、│　　│　　　　　　│　　　　　　│　　　　│（二）與證人庚○○│
　│五月│　　│　　　　　　│　　　　　　│　　　　│交易者均為被告林成│
　│間。│　　│　　　　　　│　　　　　　│　　　　│財。　　　　　　　│
　│　　│　　│　　　　　　│　　　　　　│　　　　│（三）見本署九十三│
　│　　│　　│　　　　　　│　　　　　　│　　　　│年十月二十七日訊問│
　│　　│　　│　　　　　　│　　　　　　│　　　　│筆錄。　　　　　　│
　└──┴──┴──────┴──────┴────┴─────────┘
附表十一：
　 ┌──────┬──────────────────────────┐
　 │編　　　　號│物品名稱　　　　　　　　　　　　　　　　　　　　　　│
　 ├──────┼──────────────────────────┤
　 │　　一　　　│門號0000000000、0000000000號行動│
　 │　　　　　　│電話ＳＩＭ卡各一張　　　　　　　　　　　　　　　　　│
　 ├──────┼──────────────────────────┤
　 │　　二　　　│海洛因十一包（合計淨重2.23公克，空包裝重2.22公克）  │
　 ├──────┼──────────────────────────┤
　 │　　三　　　│安非他命六包（毛重3.4公克）       　　　　　　　　　│
　 └──────┴──────────────────────────┘
附表十二：
　　┌──────────────────────┐
　　│門號0000000000、0000000一四│
　　│一、0000000000號ＳＩＭ卡三張。　　│
　　└──────────────────────┘
附表十三：
　 ┌──────┬──────────────────────────┐
　 │編　　　　號│物品名稱　　　　　　　　　　　　　　　　　　　　　　│
　 ├──────┼──────────────────────────┤
　 │　　一　　　│扣案其餘十五張行動電話ＳＩＭ卡。　　　　　　　　　　│
　 ├──────┼──────────────────────────┤
　 │　　二　　　│扣案行動電話四具。　　　　　　　　　　　　　　　　　│
　 └──────┴──────────────────────────┘
